【裁判字號】    94,易緝,510
【裁判日期】    950111
【裁判案由】    加重竊盜
【裁判全文】
臺灣臺中地方法院刑事判決             94年度易緝字第510號
公  訴  人  臺灣臺中地方法院檢察署檢察官
被      告  甲○○
                    （現另案於臺灣嘉義看守所羈押中）
上列被告因加重竊盜案件，經檢察官聲請以簡易判決處刑（九十
三年度速偵字第四四四號），經本院沙鹿簡易庭認不宜逕以簡易
判決處刑，簽由刑事庭依通常程序審理（九十三年度沙簡字第三
四七號），本院判決如下：
    主    文
甲○○攜帶兇器竊盜，處有期徒刑捌月，扣案之Ｔ型起子壹支、
鑰匙貳支均沒收。
    犯罪事實
一、甲○○基於意圖為自己不法所有之犯意，於民國九十三年四
    月十二日凌晨三、四許，持自備鑰匙二支（聲請簡易判決處
    刑書誤載為一支）及客觀上足供兇器使用之Ｔ型起子一支（
    聲請簡易判決處刑書誤載為把手起子），在彰化縣彰化市○
    ○路二四三巷十七號旁空地，竊取中菱小客車租賃股份有限
    公司所有，出租予乙○○使用之車牌號碼ＤＤ─○八○七號
    自用小客車，得手後供己代步使用。嗣於九十三年四月二十
    二日二十一時四十分許，甲○○駕駛上開自用小客車，在臺
    中市○○○街○段二五一號前處休息時，為警當場查獲，並
    有扣得上開其所有供竊盜犯罪所用之Ｔ型起子一支及鑰匙二
    支。
二、案經臺中市警察局第二分局報告臺灣臺中地方法院檢察署檢
    察官偵查起訴。
    理    由
一、前揭事實，業據被告於本院審理時坦承不諱，核與證人乙○
    ○證述遭竊情節相符，復有證人乙○○領回車輛之車輛尋獲
    贓物認領保管單一紙、查獲贓車照片三張、臺中市警察局車
    輛協尋尋獲通報單一紙、車輛竊盜、車牌失竊資料個別查詢
    報表一紙、車輛車牌失竊作業－查獲車輛認可資料一紙等在
    卷可稽（偵卷第十、十二、十六、十七、十八頁），並有扣
    案之Ｔ型起子一支、鑰匙二支可證，足認被告自白與事實相
    符，堪可採信。
二、按刑法第三百二十一條第一項第三款之攜帶兇器竊盜罪，係
    以行為人攜帶兇器為其加重條件，此所謂之兇器種類並無限
    制，凡客觀上足以對人之生命、身體、安全構成威脅，具有
    危險性之兇器為已足，並不以攜帶之初有行兇之意圖為必要
    （最高法院七十九年臺上字第五二五三號判例意旨參照）。
    查本案被告持以竊取自小客車之Ｔ型起子一支為金屬材質，
    質地堅硬，持之攻擊足以傷害人之身體、生命，客觀上足供
    兇器使用，核被告所為，係犯刑法第三百二十一條第一項第
    三款之攜帶兇器竊盜罪。爰審酌被告為貪圖便利，即攜帶客
    觀上足供兇器使用之工具，竊取他人之車輛，供己使用，致
    使證人乙○○無法正常使用車輛，影響其生活作息，並造成
    車主之損害，且對社會秩序產生不良之影響，暨其犯後坦承
    犯行，態度尚稱良好等一切情狀，量處如主文所示之刑。另
    被告持以竊取車輛使用之Ｔ型起子一支、鑰匙二支，為被告
    所有，業據被告供承在卷，爰依刑法第三十八條第一項第二
    款之規定，宣告沒收。
三、按裁判確定前犯數罪者，併合處罰之；又數罪併罰，有二裁
    判以上者，依刑法五十一條之規定，定其應執行之刑，刑法
    第五十條、第五十三條分別定有明文。另如於定執行刑前，
    因有一部分犯罪先行確定，形式上予以執行，仍應依前開刑
    法規定定其應執行之刑，俟檢察官指揮執行「應執行之刑」
    時，再就形式上已執行部分予以折抵，不能謂先確定之罪已
    執行完畢（最高法院八十七年度台上字第四○九九號、九十
    四台非字第二四八號判決意旨參照）。查本案被告雖曾因於
    八十七年三月二十日出借子彈予周建佑之犯行，於八十八年
    八月十七日經臺灣高等法院臺中分院判處有期徒刑六月，併
    科罰金新臺幣五萬元確定，甫於八十九年五月二十九日執行
    完畢，惟被告於該案裁判確定前之八十五年十月初某日另犯
    製造具有殺傷力之槍枝未遂及製造子彈之犯行，經臺灣高等
    法院臺中分院於九十三年十二月九日，以九十三年重上更二
    字第一八○號，判處有期徒刑八月，於九十四年一月七日確
    定，此有臺灣高等法院被告前案紀錄表及前開案件歷審判決
    八份，在卷可參。是以，被告所犯前開二罪，既符合併合處
    罰定執行刑之要件，檢察官即應依法聲請法院定應執行刑，
    故依前開說明，被告出借子彈罪業經執行部分，應俟檢察官
    指揮「應執行刑」時，就已執行部分予以折抵，不能謂先確
    定之出借子彈罪部分已執行完畢。職是，被告所犯前開二罪
    ，檢察官既應依法定其應執行之刑，則被告於八十九年五月
    二十九日形式上已執行部分，即非執行完畢，被告於八十九
    年五月二十九日後五年內，再犯本案有期徒刑以上之罪，即
    非構成累犯，公訴人認被告已構成累犯，請求本院依法加重
    其刑，容有誤會，併此敘明。
據上論斷，應依刑事訴訟法第四百五十二條、第二百九十九條第
一項前段，刑法第三百二十一條第一項第三款、第三十八條第一
項第二款，判決如主文。
本案經檢察官楊忠城到庭執行職務。
中    華    民    國    95    年     1    月    11    日
                  刑事第十四庭  審判長法  官  楊真明
                                      法  官  陳  葳
                                      法  官  劉逸成
上正本證明與原本無異。
如不服本判決，應於送達後十日內向本院提出上訴狀（須附繕
本），上訴於臺灣高等法院臺中分院。
                                      書記官  謝惠雯
中    華    民    國    95    年    1     月    11    日
附錄論罪科刑法條
中華民國刑法第三百二十二條第三款
 犯竊盜罪而有左列情形之一者，處六月以上、五年以下有期徒
刑：
三、攜帶兇器而犯之者。


司法院資訊處製作；財團法人民間司法改革基金會備份。
